【裁判字號】    95,台抗,137
【裁判日期】    950413
【裁判案由】    違反槍砲彈藥刀械管制條例聲請再審
【裁判全文】
最高法院刑事裁定              九十五年度台抗字第一三七號
    抗  告  人  甲○○
                        41號（在監執行）
上列抗告人因違反槍砲彈藥刀械管制條例案件，不服台灣高等法
院高雄分院中華民國九十五年二月二十日駁回聲請再審之裁定（
九十五年度聲再字第四號），提起抗告，本院裁定如下：
    主  文
抗告駁回。
    理  由
本件抗告人甲○○聲請再審意旨略稱：本件案發情節係抗告人一
亮槍，持槍之手即被告訴人歐陽家順抓住，告訴人即向其他人呼
喊有東西，並奪走手槍，抗告人亦遭渠等壓制在地上及圍毆，之
後警方趕到現場，則究竟係抗告人主動向警方表示系爭槍枝係抗
告人持有，亦或係抗告人以外之人先向警方表示槍枝係抗告人所
持有，若屬前者，則本案抗告人即有自首之適用，故本案先到案
發現場處理之員警究竟係何人？此一證據於事實審判決前已經存
在，惟為法院審判時未經注意，不及調查斟酌，實具有確實性與
新規性而有刑事訴訟法第四百二十條第一項第六款再審之原因，
爰依法聲請再審云云。
原裁定則以：原審法院九十四年度上訴字第五一九號確定判決就
抗告人是否合乎自首部分，已於理由欄敘明：「按裁判上一罪倘
其中一部分犯罪已先被有偵查權之機關或公務員發覺，行為人方
就其餘未被發覺之部分，自動供認其犯行時，仍不得適用自首之
規定減輕其刑，抗告人係手槍為人奪下後報警，於警方到場時，
由告訴人等人將手槍交給警方等情，此為抗告人所自承，且與歐
陽家順、黃仲林及曹志成等人於原審審理時所證相符，證人等雖
亦證稱：所奪下之手槍並無彈匣、子彈，警方到場後，彈匣、子
彈才由抗告人自褲子口袋內取出交給警方等語，惟不論抗告人寄
藏子彈部分是否符合自首規定，然其寄藏手槍部分，既已被警方
發覺，則參諸前開說明，該寄藏子彈部分均已不得適用自首規定
減輕。」等語。原確定判決係依抗告人之自白及證人歐陽家順、
黃仲林及曹志成等人於原審審理時之陳述，認抗告人並不符合槍
砲彈藥刀械管制條例第十八條第一項自首之規定，雖原確定判決
並未另行說明是否有刑法第六十二條之情形，惟該確定判決既已
認定：抗告人持有之槍枝係於抗告人自首前即為警方發覺，則抗
告人所為當無依刑法第六十二條之例減輕其刑之理。原確定判決
就此部分既已詳加調查、說明，則抗告人聲請再傳喚最先到場之
警員到庭，亦不足以動搖原確定判決，而對抗告人為更有利之判
決，從而抗告人之聲請即與上開所述「確實性」之情形不符。綜
上，抗告人上開所陳，自非發現確實之新證據，故其據以聲請再
審，即無理由，應予駁回等語。
按刑事訴訟法第四百二十條第一項第六款所謂發現確實之新證據
，固非以絕對不須經過調查程序為條件，但必須可認為確實足以
動搖原確定判決而為受判決人有利之判決者為限。本件抗告人雖
以案發時最先到現場處理之員警為新證據，惟人證係以證人之供
述為證據資料，尚須有待傳喚調查，非屬就形式上觀察即足以動
搖原確定判決之確實新證據（本院四十一年台抗字第一號、七十
五年台上字第七一五一號判例參照），況抗告人持有槍枝係於抗
告人自首持有子彈之前，即經他人報警而為警方發覺等情，業經
原審依憑證人歐陽家順、黃仲林、曹志成等人之證詞所審認之事
實，從形式上觀察，顯無從徒依聲請傳喚最先到場之警員一節，
即認該警員之待證供詞足以動搖原確定判決，原裁定因而以再審
之聲請欠缺新證據之確實性，駁回抗告人之再審聲請，經核尚無
違誤，抗告意旨猶執陳詞，指摘原裁定不當，為無理由，應予駁
回。
據上論結，應依刑事訴訟法第四百十二條，裁定如主文。
中    華    民    國  九十五  年    四    月   十三   日
                      最高法院刑事第七庭
                          審判長法官  呂  潮  澤
                                法官  吳  昆  仁
                                法官  孫  增  同
                                法官  趙  文  淵
                                法官  吳      燦
      本件正本證明與原本無異
                                      書  記  官
中    華    民    國  九十五  年    四    月   十九   日
                                                      Ｋ


司法院資訊處製作；財團法人民間司法改革基金會備份。
